【裁判字號】    95,交抗,542
【裁判日期】    950711
【裁判案由】    違反道路交通管理處罰條例
【裁判全文】
臺灣高等法院交通事件裁定             95年度交抗字第542號
抗  告  人
即受處分人  甲○○
上列抗告人因違反道路交通管理處罰條例案件，不服台灣士林地
方法院，中華民國95年5月30日裁定（95年度交聲字第204號），
提起抗告，本院裁定如下：
    主  文
抗告駁回。
    理  由
一、按汽車駕駛人，駕駛汽車經測試檢定酒精濃度超過規定標準
    者，處新台幣 (下同)1 萬5千元以上6萬元以下罰鍰，並當
    場移置保管其車輛及吊扣其駕駛執照1年，道路交通管理處
    罰條例第35條第1項第1款定有明文。又依道路交通安全規則
    第114條第2款之規定，汽車駕駛人飲用酒類或其他類似物後
    其吐氣所含酒精濃度超過每公升0.25毫克或血液中酒精濃度
    超過0.05％以上者，不得駕車。
二、原處分意旨略以：受處分人甲○○於民國95年2月7日凌晨1
    時34分許，駕駛車號3380-EM號自用小客車（車輛登記所有
    人：張義芳）行經台北市內湖區○○○○道時，經臺北市政
    府警察局內湖分局員警攔停盤檢進行呼氣酒精濃度測試，當
    場測得其呼氣酒精濃度達每公升0.29毫克，已逾規定不得駕
    駛車輛之濃度標準，乃依法掣單舉發「酒精濃度過量駕車（
    0.29MG/L）」之違規，爰依道路交通管理處罰條例第35條第
    1項第1款之規定，裁處受處分人罰緩1萬9千5百元，並吊扣其
    駕駛執照1年之處分。
三、異議意旨略以：案發當日伊要求員警等待10分鐘後再行酒測
    ，然遭員警拒絕，員警並催促伊盡快配合酒測，態度甚為惡
    劣，又員警為求績效於伊實施完酒測後，拒讓伊看酒測器上
    所顯示之酒測值，因伊未親眼目睹員警從數據機上撕下酒測
    單之動作，故伊強烈質疑該酒測單之真實性云云。
四、原裁定意旨略以：(一)受處分人為警攔停當時，員警即先訊
    問其何時飲酒完畢，因受處分人答稱剛才在車上亦有喝酒，
    員警乃詢問其是否同意稍候再進行酒測，惟受處分人當場表
    示願意即時進行酒測，員警乃由受處分人先以其車上之礦泉
    水漱口，並請受處分人自行在員警準備之確認單上勾選飲酒
    結束未逾15分鐘有漱口之欄位，並由受處分人簽名其上確認
    後，始由員警對受處分人實施呼氣酒精濃度測試，嗣因測得
    結果為每公升0.29毫克，已達舉發標準，受處分人乃以飲酒
    結束未逾15分鐘為由，要求員警稍候重測，然因警當場拒絕
    ，受處分人一時氣憤，遂將上開確認單撕毀等情，受處分人
    於本院坦承不諱，並據證人賴啟才於本院審理時結證詳確。
    又上開確認單雖遭撕毀，然經員警撿回碎片拼湊還原，雖有
    缺角，然仍可辨識日期為「95年2月7日」、勾選欄位為「飲
    酒結束未逾15分鐘或服用蜂膠、感冒糖漿、漱口水等，經員
    警提供礦泉水漱口後，再實施酒測。」，其上並有部分受處
    分人簽名字跡乙節，亦有拍攝該拼湊黏貼後確認單之照片1
    幀附卷可稽，是本件員警攔停受處分人後，確有先徵詢受處
    分人是否稍候測試，因受處分人簽具確認單同意即時測試，
    遂讓受處分人漱口後對其進行酒測等情，應甚明確，堪予認
    定，受處分人所辯稱：伊遭在警催促下進行酒測，員警拒絕
    其稍候再行測試之要求云云，顯係捏造不實之詞，無足採信
    。（二）本件受處分人之酒測結果為每公升0.29毫克乙情，
    有卷附酒測單乙紙在卷可稽，並經證人賴啟才於本院具結證
    實無訛，受處分人雖以員警當場並未使其觀覽酒測器上顯示
    之數值為由，質疑員警作假。然查，員警於酒測後，均會使
    受測人觀覽機器顯示之酒測值，而酒測單均以流水號管制，
    無從作假等情，業據證人賴啟才結證明確，而證人於舉發時
    與受處分人間並不相識，亦無仇恨怨隙，酒測單復係當場出
    示受處分人等情，均為受處分人所不否認，苟受處分人當時
    之酒測濃度確未超過舉發標準，證人要無大費周章偽造上開
    測得酒測濃度為每公升0.29毫克之酒測單，並簽發不實內容
    之舉發通知單，以蓄意誣指受處分人違規，而甘冒遭追訴偽
    造文書、偽證等重罪之可能及必要，參以酒測程序係由受測
    人面對機器吹氣而進行，此乃眾所周知之事，員警如何禁止
    受測人觀覽機器上螢幕所顯示之酒測結果，實難想像，是受
    處分人空言指摘員警造假，所辯亦不足採信。從而，受處分
    人確有酒後駕駛車輛之交通違規行為，應甚明確，因認原處
    分機關以上揭規定，裁處受處分人罰鍰1萬9千5百元，並吊
    扣駕駛執照1年，於法並無不合，乃駁回受處分人之異議。
五、抗告意旨略以：伊僅喝啤酒一瓶，今年初測值為0.10，此次
    0.29，故疑有誤，且員警出庭說明有全程錄影，法官要求呈
    上，卻說找不到，是伊懷疑酒測單之真實性云云。經查：本
    件案發時之錄影內容雖因員警過失找不到檔案，然有全程錄
    音光碟足以佐證員警所述為真實，且原審曾詢問受處分人是
    否加以勘驗錄音，受處分人亦稱不用，有原審訊問筆錄在卷
    可稽（原審卷第30頁）。再者，法亦未明文規定舉發時應全
    程錄影，是其所辯，於法無據。又受處分人質疑檢測數值及
    單據之真實性云云，亦僅係個人臆測之詞，尚乏確據證明，
    自不足取。綜上所述，原審裁定並無違誤，受處分人抗告意
    旨，徒憑陳詞，指摘原裁定不當，為無理由，應予駁回。
六、據上論結，應依道路交通案件處理辦法第26條，刑事訴訟法
    第412條，裁定如主文。
中    華    民    國    95    年    7     月    11    日
                  交通法庭審判長法  官 尤豐彥
                                法  官 魏新國
                                法  官 張明松
以上正本證明與原本無異。
不得抗告。
                                書記官  柯月英
中    華    民    國    95    年    7     月    11    日


司法院資訊處製作；財團法人民間司法改革基金會備份。
